臺灣臺中地方法院刑事判決　　　　　　　95年度易字第3266號
公　訴　人　　臺灣臺中地方法院檢察署檢察官
被　　　告　　己○○
　　　　　　　戊○○
上二人共同
選任辯護人　　蔡苑宜律師
被　　　告　　甲○○
上列被告等因毀損等案件，經檢察官提起公訴（九十四年偵字第
一九四四一號、九十五年度偵字第一八六○○號），本院判決如
下：
    主  文
己○○、戊○○共同損壞他人之房屋窗戶玻璃，足以生損害於他
人，己○○處有期徒刑陸月，戊○○處有期徒刑肆月，如易科罰
金，均以銀元佰元即新臺幣玖佰元折算壹日。
甲○○無罪。
    事  實
一、緣丁○○（起訴書誤載為王秋東）所有位在臺中市○○區○○路二段一八八之一號住處對面之三處違章建物，分別出租
    予甲○○、己○○及丙○○（現已改名為李璟蘴）經營工作
    室、公司及住家使用。己○○自民國九十三年九月起即未繳
    納租金，丁○○遂向己○○表示欲收回建物自用，己○○因
    而心生不滿，竟於九十三年九月二十三日下午五時許，與其
    胞弟戊○○共同基於毀損及恐嚇之犯意聯絡，為達恐嚇之目
    的，先由己○○持棍子一支敲破丁○○前開住處一樓窗戶玻
    璃，以此方式損壞丁○○房屋窗戶玻璃，足以生損害於丁○○；再由戊○○將二只裝有汽油之玻璃瓶遞給己○○，由己○○接續將該二只玻璃瓶從上述窗戶破洞擲入屋內，以此加
    害生命、身體、財產之事恐嚇丁○○，使丁○○心生畏懼，
    致生危害於安全，幸僅燻黑地面而未造成人員傷亡或其他財
    物損失。
二、案經丁○○訴由臺灣臺中地方法院檢察署檢察官偵查起訴。
    理  由
壹、有罪部份
一、本件被告己○○、戊○○共同選任辯護人於本院準備程序時
    雖主張告訴人丁○○提出現場照片四張（見發查卷第四頁）
    非屬公務員職務上製作之紀錄文書，依刑事訴訟法第一百五
    十九條之四第一款及第一百五十九條之規定，無證據能力。
    惟該照片所欲證明者為案發當時之現場情形，性質上屬於物
    證（即以物件之存在及其呈現之狀態為證據資料），而非書
    證（指以文書所載內容為證據資料），本即不受刑事訴訟法
    第一百五十九條以下有關傳聞證據法則之限制，且該照片經
    核與告訴人九十三年十二月十四日警詢筆錄後所附之照片四
    張相同（見一九四四一號偵卷第三八至四一頁），僅告訴人
    告訴狀後所附之照片為彩色照片，前述警詢筆錄後所附之照
    片為黑白照片。而依案發當時到場處理之臺中市警察局第五
    分局四平派出所警員蔡宗恒於本院審理時所具結陳述：「（
    當時有無拍攝現場照片？）有，就是九十三年十二月十四日
    警詢筆錄後面所附的照片」等語（見本院卷第一二七頁），
    足見該照片實際上為到場處理之警員所拍攝。此外，辯護人
    並未主張及釋明告訴人提出之照片有經過竄改與真實不符，
    或屬於違法取得之證物，或其他依法不得作為證據之情形，
    則其此部分主張，即屬無據，先予敘明。
二、訊據被告己○○、戊○○矢口否認有何毀損、恐嚇犯行，辯
    稱：伊等並未持棍打破告訴人住處窗戶，也沒有投擲汽油瓶
    云云。惟查，被告己○○、戊○○前揭犯罪事實，業據(1)告
    訴人於本院審理中以證人身分具結證述：「（己○○、甲○○二人有向你租屋？）是的。他們租我住的對面，但是門牌
    號碼是相同的」、「己○○從九十三年九月就開始沒有繳（
    租金）」、「她那時就說要舉發我的房子是違章，那時她就
    沒有繳納房租」、「（案發）當時我不在家，回家後看到的
    人告訴我，我回家一看嚇了一跳，屋內都是汽油味，我就馬
    上報警」等語（見本院卷第一三四、一三五頁），核與(2)證
    人蔡宗恒於本院審理時具結證稱：「（九十三年九月二十三
    日丁○○說他的房屋被砸破，他報案時你有到現場查看？）
    是的」、「還有另一位同事，共兩位警員」、「（當天去現
    場處理的時間？）傍晚，印象中好像快六點」、「（當時看
    到地上玻璃的碎片，有無聞到何味道？）有汽油味」、「（
    為何可以確認是汽油味道？）除了汽油，我不知道還有何種
    東西聞起來像汽油」、「（九十三年九月二十三日何時接獲
    報案？）快要傍晚六點，接獲的內容是有人丟擲汽油彈到住
    家」、「（現場玻璃碎片的顏色？）瓶子是深色的」、「（
    當天你據報抵達現場後，據你研判，這個屋內破碎玻璃瓶是
    由何處丟入屋內？）應該是從窗外經過窗戶丟進屋內」、「
    （為何會這樣判斷？）因為窗戶有破洞」等語相符（見本院
    卷第一二六至一三三頁）。而被告甲○○於案發當日因事先
    知悉被告己○○、戊○○丟擲汽油瓶之計畫，前去警告丙○○要小心安全等情，亦經(3)證人丙○○於本院審理時具結證
    稱：「甲○○有告訴我五點下班後可能會有事情發生」、「
    是當天」、「甲○○是在我承租廠房的外面，當時只有我與
    甲○○二人，時間是在下午三點多時，他告訴我可能會有一
    些事情發生。當時我並不知道有要投擲汽油彈的事，（他）
    只請我要把自己廠房的大電關掉」、「（後來）我聽到業務
    員在外面喊：丟汽油。我就衝下來關掉大電」、「（你剛剛
    表示你聽到汽油彈時，你人在二樓，你馬上衝下來關掉一樓
    大電？）是的」、「（接著你有到廠房外瞭解狀況？）是的
    」、「（當時你到廠房外瞭解狀況時，有幾位業務員在場？
    ）乙○○、庚○○，還有已經離職的尹國安、傅小姐、我太
    太、張傳旺等人」、「（你出去廠房外面，業務員有無向你
    轉告發生何事？係何人轉告？）尹國安告訴我：大哥，丟汽
    油彈了」、「大家都很緊張，乙○○衝入廠房」、「事後我
    有去看即當天晚上六、七點，我看到玻璃破掉」等語明確（
    見本院卷第七七至八八頁），核與(4)證人庚○○於本院審理
    時具結證述：「約當天下午四、五點，我站在公司門口看到
    己○○拿棍子把對面民宅的玻璃打破」、「戊○○拿二瓶維
    士比的瓶子，裡面裝著不明液體丟到窗內，不久警察就來了
    」、「從我的位置，我確定可以看得清楚」、「（己○○與
    戊○○做完前開事情後，有無向你走來？）他們直接走到他
    們的廠房」、「（當天光線如何？）還很亮」、「（你當天
    有無戴眼鏡？）有」、「（九十三年九月二十三日下午三時
    許，你人在哪裡？）公司倉庫」、「（公司倉庫距離門口多
    遠？）就在門口，因為疊貨都在門口」、「（三時許有無看
    到甲○○？）有」、「他一個人過來」、「（你剛說己○○
    拿一個棍子，請問棍子的顏色？）咖啡色」、「（長度？）
    就跟掃把柄一樣」、「（瓶子的顏色？）黑色」、「（瓶子
    多大？）就是一般維士比的瓶子那樣大」、「（己○○）一
    個一個丟，窗戶很矮，他就直接丟進去」、「（當時乙○○
    人在哪裡？）公司門口」、「（他在做什麼？）疊貨」、「
    （己○○距離窗戶）很近，不到五十公分」、「（在丟擲汽
    油彈前，有無見過戊○○？）有」、「（之所以能指認戊○○，是因為你有看到正面，還是身影？）我從側面看到就知
    道是戊○○」、「（之所以能指認己○○，是因你有看到正
    面，還是身影？）我都有看到己○○的側面及正面」、「（
    有人要求你一定要指認戊○○或己○○？）無」、「（九十
    三年九月二十三日甲○○是來找你？）不是。他來找丙○○
    」、「（甲○○與丙○○的談話，你有無聽到？）無法聽到
    」、「（甲○○與丙○○談完話後，有無告訴何人要放火的
    事情？）是丙○○告訴我去關掉電源，準備滅火器」、「（
    你的意思是案發當天你並沒有親自聽到甲○○說有人要放火
    的事情？）甲○○不是告訴我」、「（你剛剛回答辯護人甲○○說有人要放火，是因為丙○○要你準備上開物品，你研
    判有人要放火？）是」等語（見本院卷第九○至一○二頁）
    ，及(5)證人乙○○於本院審理時具結證稱：「（九十三年九
    月二十三日，在工廠附近看到事情的經過？）我看到己○○
    拿鐵條或棍子打破丁○○窗戶的玻璃，丟玻璃瓶子」、「（
    你偵訊中稱除己○○外，還看到一名男生，是否即在庭之戊○○？）是的」、「（你之所以能指認戊○○的犯行，是因
    你看到戊○○的正面或是身影？）我有看到側面，所以可以
    判斷」、「（你之所以能指認己○○的犯行，是因你看到己○○的正面或是身影？）我也是因看到側面，所以可以指認
    」、「（當天你看到有人丟瓶子時是幾點？）大約五點多」
    、「（那時你在做什麼？）上貨」、「（現場有何人？）庚○○跟我有注意到」、「庚○○就在我旁邊」、「（己○○
    或戊○○手上有無拿東西？）拿二個類似黑色的瓶子」、「
    （除瓶子外，有無拿其他東西？）類似棍子的長型物品，什
    麼顏色我沒有注意」、「（己○○）面對窗口，大約不到五
    十公分，很近的距離」、「我看到戊○○遞東西給己○○，
    己○○就丟進去」、「（你看到己○○及戊○○丟擲瓶子時
    ，有無戴眼鏡？）有」、「（你有無聽到當天下午三點左右
    甲○○說什麼事情？）甲○○有過來公司，說什麼事情我沒
    有注意」等語（見本院卷第一○三至一○九頁），均大致相
    符，堪信為真實，而得採為認定被告己○○、戊○○犯罪事
    實之依據。此外，復有前述現場相片四張在卷可稽，顯示告
    訴人住處一樓窗戶玻璃確遭人持物敲破，屋內近窗戶處地板
    留有深色玻璃瓶碎片，地板並有燻黑之痕跡。
三、雖被告己○○、戊○○否認犯行，其二人之共同選任辯護人
    並以丙○○、庚○○、乙○○所證述關於案發經過之細節不
    符，且庚○○、乙○○均未能說出被告己○○、戊○○當日
    所穿衣服顏色，卻能明確指出被告己○○、戊○○持長形棍
    子及深色玻璃瓶，又告訴人住處窗戶前堆有雜物，不易靠近
    ，窗戶有加裝鐵窗，維士比酒瓶直徑約十公分，極難丟入為
    由，否認上開證人證詞之真實性。而被告甲○○於本院審理
    中以證人身分作證時，亦否認其曾於案發當日前往警告丙○○。然丙○○、庚○○、乙○○與告訴人間並無親誼關係，
    與被告三人亦均無冤仇或債務糾紛，此為被告等所是認，依
    被告甲○○於本院審理時所證述：「她（指被告己○○）希
    望我跟丙○○說，我們同是住戶，是否能向丁○○說一下」
    等語（見本院卷第一六六頁），可見被告己○○於事發前猶
    信任丙○○而委託其代為與告訴人溝通，丙○○等人於本案
    中既無特殊利害關係，自無甘冒偽證重責而共同設詞誣陷被
    告己○○、戊○○之可能與必要，且其三人所證述之案發經
    過大體吻合，縱使有部分細節略有出入，惟此或因案發迄今
    已逾二年，記憶稍有模糊，或各人口語表達能力、習慣不同
    所致，尚不足執此而認其三人所述非屬事實。又被告甲○○
    於本案中因事先前往警告丙○○，而經檢察官認定其與被告
    己○○、戊○○有毀損及恐嚇之犯意聯絡予以起訴，其因恐
    自身遭受不利判決，而否認曾前往警告丙○○，要屬人之常
    情，亦不足作為有利被告己○○、戊○○之認定。另依證人
    庚○○、乙○○前揭所述，足見被告己○○係站在距離告訴
    人住處窗戶不到五十公分之處，直接將汽油瓶丟入屋內，而
    非從遠處拋擲入內，故告訴人住處窗戶前縱堆有雜物，窗戶
    有加裝鐵窗，亦不構成影響。綜上所述，被告己○○、戊○○所辯不足為採。本件事證明確，其二人犯行堪以認定。至
    被告己○○、戊○○之共同選任辯護人雖請求本院向臺灣臺
    中地方法院檢察署調閱九十五年一月五日第一偵查庭外之錄
    影帶，欲證明告訴人所委任之陳俊欽唆使被告甲○○誣陷被
    告己○○，另向臺中市政府調閱九十三年十月十四日府都管
    字第○九三○一六六六五五號函，欲證明被告己○○早於九
    十三年十月間即已知悉告訴人之違建將遭拆除，並請求傳訊
    證人羅富騰，欲證明被告己○○於案發當日之行蹤，惟上開
    調查證據之聲請，前二項核與本院所認定之犯罪事實無關，
    第三項聲請傳訊證人羅富騰部分，被告己○○前於警詢、偵
    查中從未述及其於案發時間係與羅富騰在一起，或案發時羅
    富騰在場目擊之情事，其於本院審理時始聲請傳訊羅富騰欲
    證明其當日行蹤，顯有可疑，且本院基於以上說明，已足認
    定其二人之犯罪事實，此部分核無再行調查之必要，併予敘
    明。
四、被告己○○、戊○○行為後，刑法已於九十五年七月一日修
    正施行，本件牽涉被告罪責之條文，其中刑法第二十八條雖
    經修正，然僅為文字之調整，實體內容並無更動，不生所謂
    有利、不利之情形，依最高法院九十五年十一月七日第二十
    一次刑事庭會議決議，應逕行適用裁判時法。又其二人行為
    後，刑法施行法業已修正，增訂第一條之一規定：「中華民
    國九十四年一月七日刑法修正施行後，刑法分則編所定罰金
    之貨幣單位為新臺幣。九十四年一月七日刑法修正時，刑法
    分則編未修正之條文定有罰金者，自九十四年一月七日刑法
    修正施行後，就其所定數額提高為三十倍。但七十二年六月
    二十六日至九十四年一月七日新增或修正之條文，就其所定
    數額提高為三倍」，是就現行刑法中，有關於罰金刑處罰之
    規定，即有比較新舊法之必要。本件被告己○○、戊○○所
    犯之毀損、恐嚇罪法定刑中均設有罰金刑之規定，經比較增
    訂之刑法施行法第一條之一與渠等行為時之罰金罰鍰提高標
    準條例第一條前段、現行法規所定貨幣單位折算新臺幣條例
    第二條結果，二者規定適用之結果並無不同，此部分亦無新
    法或舊法較有利於被告之問題。惟其二人行為後，刑法第五
    十五條牽連犯之規定業經刪除，此部分雖非犯罪構成要件之
    變更，但已影響被告之刑罰效果，自有比較新舊法之必要。
    經比較新舊法之結果，以修正前之刑法論以牽連犯裁判上一
    罪有利於被告，依刑法第二條第一項前段規定，自應適用修
    正前刑法第五十五條之規定論以牽連犯。
五、核被告己○○、戊○○所為，係犯刑法第三百五十四條之毀
    損罪、第三百零五條之恐嚇罪。其二人就上開毀損、恐嚇犯
    行，皆有犯意聯絡及行為分擔，均為共同正犯。其二人係為
    達恐嚇目的而實施毀損手段，所犯二罪間有手段目的之牽連
    關係，應依修正前刑法第五十五條規定從法定刑較重之毀損
    罪處斷。爰審酌被告己○○僅因與告訴人之租金糾紛，即夥
    同其弟即被告戊○○破壞告訴人之住處窗戶玻璃，更丟擲汽
    油瓶，犯罪動機可議，行為所生危害亦不輕，被告己○○為
    糾紛之當事人，本案因其而起，被告戊○○則係未經深思熟
    慮率予參與本案，惡性較輕，且其素行良好，前未曾有犯罪
    紀錄，有卷附臺灣高等法院被告前案紀錄表可參，及被告二
    人犯後於事證明確之情形下，猶飾詞卸責，無端耗費司法資
    源，迄未賠償告訴人損害或與之達成和解，對於自己違法行
    為欠缺悔悟改過之具體表現等一切情狀，暨參酌公訴人之具
    體求刑，分別量處如主文所示之刑。又被告己○○、戊○○
    行為後，罰金罰鍰提高標準條例第二條業已刪除，而刑法第
    四十一條第一項前段關於易科罰金之折算標準，已由舊法之
    銀元一百元、二百元、三百元，修正為新臺幣一千元、二千
    元、三千元，因屬科刑規範事項之變更，其折算標準為裁判
    時所應諭知，自有就新舊法規定比較之必要，經比較新舊法
    結果，以其二人行為時之舊法較為有利，依刑法第二條第一
    項前段之規定，應適用被告行為時之舊法即修正前刑法第四
    十一條第一項前段及修正前罰金罰鍰提高標準條例第二條之
    規定，諭知以銀元三百元即新臺幣九百元折算一日為易科罰
    金之折算標準（易科罰金之折算標準依最高法院九十五年五
    月二十三日刑事庭第八次會議決議不在應綜合比較之列，故
    不生割裂適用之問題，併予敘明）。
六、公訴意旨又以：被告己○○復與被告甲○○共同基於恐嚇之
    犯意聯絡，於九十三年十二月六日上午八時許，由被告己○○書寫內容為：「一、營建署。二、調查局。三、市長。四
    、監察院。甲○○委託轉交丁○○。撤查違建稅金。非法出
    租」之字條交付被告甲○○，由被告甲○○將上開字條夾放
    在丙○○所有之車輛雨刷上轉交告訴人丁○○，告訴人因而
    心生畏懼，致生危害於安全，而認被告己○○此部分行為亦
    涉犯刑法第三百零五條之恐嚇罪嫌。惟按刑法第三百零五條
    恐嚇罪之構成，以加害生命、身體、自由、名譽、財產之事
    項恐嚇他人致生危害於安全為要件，換言之，恐嚇行為，必
    須以不法之惡害通知他人，使其心生畏懼始足當之。若以正
    當合法之事通知他人，雖他人心生畏懼。亦不成立本罪。訊
    之被告己○○堅決否認此部分之恐嚇犯行，辯稱：該恐嚇字
    條其上有部分文字並非伊所書寫，且伊係依照公所之指示，
    準備向字條上所載各單位檢舉告訴人違建，並非要拿來恐嚇
    告訴人等語，其選任辯護人則為其辯稱：被告己○○係以正
    當合法事由通知告訴人，縱使告訴人因此心生畏懼，也不構
    成恐嚇等語。經查：本件檢察官所指之恐嚇字條，無論是否
    為被告己○○所書寫託由被告甲○○轉交予告訴人，然依其
    上所載文義，充其量僅在表明撰寫字條之人欲向營建署等單
    位檢舉告訴人違建及逃漏稅捐之事，該等事項核屬合法檢舉
    事項，與所謂不法之惡害通知有別，且告訴人之建物是否屬
    於違建、有否逃漏稅捐，本即為各該主管機關應依法調查、
    處理之事項，被告己○○通知提醒該等機關依法執行職務，
    亦無所謂使人心生恐懼可言。至於公訴人雖主張被告己○○
    係以合法檢舉之手段，達到向告訴人恐嚇新臺幣（下同）八
    百萬元之不法目的，手段目的間有不正當之連結，應仍構成
    恐嚇罪。惟依起訴書之記載，檢察官係認為被告己○○以書
    寫前開字條之方式恐嚇告訴人，並未提及被告己○○有向告
    訴人勒索八百萬元否則即要向各該單位檢舉告訴人違建之事
    實。因此，被告己○○此部分行為是否構成恐嚇，自應單純
    就字條之客觀文義判斷，而依字條所載內容，實無從看出被
    告己○○有藉該字條向告訴人恐嚇八百萬元之意圖，且本件
    依本院調查之結果，亦無證據足以證明被告己○○曾向告訴
    人勒索八百萬元，是公訴人前揭主張，即屬無據。此部分原
    應為無罪之諭知，惟公訴人既認被告己○○此部分行為與其
    上述經起訴成罪之恐嚇罪，有連續犯之裁判上一罪關係，爰
    不另為無罪之諭知。
貳、無罪部分
一、公訴意旨另以：被告甲○○曾於案發前前往警告丙○○有發
    生火警之可能，而認其與被告己○○、戊○○就上開毀損告
    訴人丁○○住處玻璃及丟擲汽油瓶恐嚇之行為有犯意聯絡及
    行為分擔，亦屬共同正犯，且被告甲○○將被告己○○所書
    寫載有：「一、營建署。二、調查局。三、市長。四、監察
    院。甲○○委託轉交丁○○。撤查違建稅金。非法出租」之
    字條放在丙○○車輛雨刷上轉交告訴人，而認被告甲○○涉
    犯毀損、恐嚇罪嫌。
二、按犯罪事實應依證據認定之，無證據不得認定犯罪事實；不
    能證明被告犯罪者，應諭知無罪之判決，刑事訴訟法第一百
    五十四條第二項、第三百零一條第一項分別定有明文。又認
    定不利於被告之事實，須依積極證據，苟積極證據不足為不
    利於被告事實之認定時，即應為有利於被告之認定，更不必
    有何有利之證據；認定犯罪事實所憑之證據，雖不以直接證
    據為限，間接證據亦包括在內，然而無論直接或間接證據，
    其為訴訟上之證明，須於通常一般之人均不致有所懷疑，而
    得確信為真實之程度者，始得據為有罪之認定，最高法院分
    別著有三十年上字第八一六號、七十六年台上字第四九八六
    號判例可資參照。另刑法上之共同正犯，以有意思之聯絡行
    為之分擔為要件，於他人之犯罪，如無聯絡之意思，又無分
    擔實施之行為，即不得以共犯論（最高法院十八年上字第六
    七三號判例意旨參照）。且行為人如僅事前知情，而未參與
    犯罪之實行，即難謂與犯罪有直接之關連，而不得論為共犯
    遽科以刑責。
三、本件公訴人認被告甲○○涉犯毀損、恐嚇罪嫌，無非以其事
    先知悉被告己○○、戊○○之計畫，而前往警告丙○○有發
    生火警之可能，事後復將被告己○○所書寫之前開字條夾放
    在丙○○汽車雨刷轉交告訴人為其依據。
四、經查：
  (一)有關檢察官所指被告甲○○代為轉交恐嚇字條部分，因被告
    己○○所書寫之前述字條，內容並不符合恐嚇罪「以不法之
    惡害通知他人，使其心生畏懼」之構成要件，已如前述，是
    被告甲○○縱使有將被告己○○所書寫之字條透過丙○○轉
    交予告訴人之行為，亦不成立恐嚇罪。
  (二)有關檢察官所指被告甲○○參與被告己○○、戊○○敲破告
    訴人住處窗戶玻璃、丟擲汽油瓶之犯罪部分，依證人丙○○
    所述，僅能證明被告甲○○事先即知悉被告己○○、戊○○
    之計畫，基於善意前往警告丙○○，但不能證明被告甲○○
    與被告己○○、戊○○間，有犯毀損、恐嚇罪之意思聯絡。
    又被告己○○、戊○○既全盤否認毀損及恐嚇之事實，亦無
    從藉由其等供詞認定被告甲○○事先有犯意之聯絡。另依證
    人庚○○、乙○○所述，被告己○○、戊○○敲破告訴人住
    處窗戶玻璃及丟擲汽油瓶時，被告甲○○並未在場，顯見被
    告甲○○就被告己○○姊弟之犯罪，亦無分擔實施之行為。
    參諸前開說明，自不得僅以被告甲○○事前知情一節，即遽
    論以共同正犯。
五、綜上所述，本件依公訴人提出之證據及其指出之證明方法，
    尚不足使本院就被告甲○○對於被告己○○、戊○○所犯毀
    損、恐嚇罪有犯意聯絡或行為分擔等情，形成確切無可懷疑
    之心證。另被告己○○所書寫之字條，客觀上與「以不法之
    惡害通知他人，使其心生畏懼」之恐嚇文書亦屬有別，被告
    甲○○縱使代為轉交予告訴人，亦不構成恐嚇罪。此外，本
    院復查無其他積極證據足以證明被告甲○○確有起訴書所指
    之毀損、恐嚇犯罪事實，既不能證明被告甲○○犯罪，依法
    自應諭知無罪之判決。
據上論斷，應依刑事訴訟法第二百九十九條第一項前段、第三百
零一條第一項，刑法第二條第一項前段、第三百零五條、第三百
五十四條、第二十八條、（修正前）第五十五條、（修正前）第
四十一條第一項前段，罰金罰鍰提高標準條例第一條前段、（修
正前）第二條，現行法規所定貨幣單位折算新臺幣條例第二條，
判決如主文。
中　　華　　民　　國　　96　　年　　1　　 月　　26　　日
                  刑事第十二庭  審判長法  官  莊深淵
                                      法  官  蔡建興
                                      法  官  羅智文
上正本證明與原本無異。
如不服本判決，應於送達後十日內向本院提出上訴狀（須附繕
本），上訴於臺灣高等法院臺中分院。
                                書記官  賴玉真
中　　華　　民　　國　　96　　年　　1　 　月　　26　　日
附錄本案論罪科刑法條
刑法第305條
以加害生命、身體、自由、名譽、財產之事，恐嚇他人致生危害
於安全者，處2年以下有期徒刑、拘役或300元以下罰金。
刑法第354條
毀棄、損壞前2條以外之他人之物或致令不堪用，足以生損害於
公眾或他人者，處2年以下有期徒刑、拘役或500元以下罰金。
